臺灣臺中地方法院民事裁定
                                 111年度司繼字第3933號
聲  請  人  陳國樟律師（即被繼承人林柏齡之遺產管理人）  
上列聲請人聲請酌定遺產管理報酬事件，本院裁定如下：
    主  文
聲請人任被繼承人林柏齡遺產管理人之報酬酌定為新臺幣貳萬柒
仟伍佰元。
程序費用由被繼承人林柏齡之遺產負擔。
    理  由
一、按遺產管理人得請求報酬，其數額由法院按其與被繼承人之
    關係、管理事務之繁簡及其他情形，就遺產酌定之，必要時
    ，得命聲請人先為墊付，民法第1183條定有明文。次按聲請
    法院酌定遺產管理人報酬事件，專屬被繼承人住所地法院管
    轄；法院裁定酌給遺產管理人報酬時，得按遺產管理人所為
    遺產管理事務之繁簡，就被繼承人之財產，酌給相當報酬，
    家事事件法第141條準用第142條、第153條規定亦有明定。
二、本件聲請意旨略以：聲請人經本院於民國106年7月27日以10
    6年度司繼字第814號裁定選任為被繼承人林柏齡之遺產管理
    人。擔任遺產管理人期間迄今，聲請人依法對繼承人、債權
    人及受遺贈人為公示催告、編製遺產清冊，且為強制執行案
    件之當事人，並為申報遺產稅而調查車籍資料等，現因被繼
    承人所遺不動產已拍定，爰依法請求酌定遺產管理人之報酬
    ，以利參與分配等語。
三、經查，聲請人主張其經本院於106年7月27日以106年度司繼
    字第814號裁定選任為林柏齡之遺產管理人乙情，有該裁定
    及確定證明書在卷可稽，堪信為真實。執此，聲請人聲請本
    院酌定其遺產管理報酬，自屬有據。聲請人主張其於擔任遺
    產管理人期間，依法進行對繼承人、債權人及受遺贈人為公
    示催告、編製遺產清冊、為強制執行案件之當事人以及為申
    報遺產稅而調查車籍資料等情，亦據其提出遺產清冊、全國
    財產稅總歸戶財產查詢清單、納稅義務人違章欠稅查復表、
    律師函、公示催告公告、臺灣彰化地方法院民事執行處函及
    通知、民事陳報狀、規費收據在卷可參。本院審酌上情，認
    聲請人管理遺產期間，其所進行之職務內容兼含強制執行之
    當事人、申報遺產稅等事務，又斟酌被繼承人名下不動產業
    經拍定，拍定金額為新臺幣（下同）133,000元（計算式：3
    ,000元＋120,000元＋10,000元＝133,000元），然仍有其他債
    權人債權待受償，是依被繼承人之遺產總額及聲請人管理遺
    產之工作內容，認酌定其報酬為27,500元為適當。至於聲請
    人主張為管理被繼承人之遺產，現已代墊相關費用，倘該費
    用為共益費用，聲請人自可檢具相關證據，由遺產中支出（
    核銷），或於執行程序中列為執行必要費用而優先受償，無
    庸由本院予以確定，從而，聲請人該部分之聲請，應無必要
    。又遺產報酬之酌定為法院依職權審酌事項，不受當事人聲
    明拘束，故就不予准許部分，自無庸另為駁回之諭知，併附
    敘明。
四、依家事事件法第141條準用第142條、第153條規定，裁定如
    主文。
中　　華　　民　　國　 111　　年　　11　　月　　7 　　日
                  家事法庭  司法事務官　沈珮純
以上正本係照原本作成。
如不服本件裁定，得於裁定書送達之翌日起10日內，以書狀敘述
理由，向本院提起抗告，並應繳納抗告費新臺幣1,000元。
中　　華　　民　　國　 111　　年　　11　　月　　7 　　日
                                書記官　張琳紫